臺灣士林地方法院刑事判決　　　　　　100年度審訴字第401號
公　訴　人　臺灣士林地方法院檢察署檢察官
被　　　告　王聖中
選任辯護人　高瑩律師
上列被告因違反毒品危害防制條例案件，經檢察官提起公訴（
100 年度偵字第1977號），本院判決如下：
    主  文
王聖中販賣第四級毒品，處有期徒刑壹年柒月，扣案之行動電話
門號0000000000號手機（含SIM 卡）壹支沒收，未扣
案販賣第四級毒品所得新臺幣壹仟貳佰元沒收，如全部或一部不
能沒收時，以其財產抵償之；又販賣第四級毒品，處有期徒刑壹
年柒月，扣案之含有5-甲氧基-N, N-二異丙基色胺（5-MeO-
DIPT ） 成分之第四級毒品膠囊拾陸顆、行動電話門號0000
000000號手機（含SIM 卡）壹支均沒收，未扣案販賣第四
級毒品所得新臺幣壹仟伍佰元沒收，如全部或一部不能沒收時，
以其財產抵償之。應執行有期徒刑貳年，緩刑伍年，緩刑期間付
保護管束，並應於本判決確定之日起壹年內，向公庫支付新臺幣
捌萬元及向指定之政府機關、政府機構、行政法人、社區或其他
符合公益目的之機構或團體，提供壹佰小時之義務勞務。扣案之
含有5-甲氧基-N,N- 二異丙基色胺（5-MeO-DIPT）成分之第四級
毒品膠囊拾陸顆、行動電話門號0000000000號手機（
含SIM 卡）壹支均沒收，未扣案販賣第四級毒品所得新臺幣貳仟
柒佰元沒收，如全部或一部不能沒收時，以其財產抵償之。
    犯 罪 事 實
一、王聖中明知5-甲氧基-N,N- 二異丙基色胺（5-MeO-DIPT，5
    -m ethoxy-N,N-diisopropyltryptamine） 成分為毒品危害
    防制條例第2 條第2 項第4 款之第四級毒品，不得販賣，竟
    意圖營利，基於販賣第四級毒品之犯意，先以其所使用門號
    0000000000號行動電話與許孟然聯繫5-甲氧基-N,N- 二異丙
    基色胺買賣事宜後，分別於民國99年12月8 日、同年月31日
    某時，在臺北市大同區○○○路287 號「海霸王」餐廳1 樓
    處，向姓名、年籍不詳，代號「5 」之成年男子，以每顆新
    臺幣（下同）320 元之價格，購入各40顆、60顆之5-甲氧基
    -N,N- 二異丙基色胺後，隨即分別於同日（即99年12月8 日
    、同年月31日），在上開地點，以每顆350 元之價格，出售
    40顆、50顆之5-甲氧基-N,N- 二異丙基色胺予許孟然，而販
    賣第四級毒品2 次。嗣於100 年1 月20日17時18分許，為警
    持搜索票至臺北市大同區○○○路287 號7 樓之5 王聖中住
    處執行搜索，扣得5-甲氧基-N,N- 二異丙基色胺17顆、其所
    有供販賣毒品聯繫用門號0000000000行動電話1 支（含SIM
    卡1 張），始悉上情。
二、案經臺灣士林地方法院檢察署檢察官指揮臺北市政府警察局
    大同分局偵查起訴。
    理  由
壹、證據能力部分：
    按被告以外之人於審判外之言詞或書面陳述，除法律有規定
    者外，不得作為證據；又按被告以外之人於審判外之陳述，
    雖不符合同法第159 條之1 至第159 條之4 之規定，但經
    當事人於審判程序同意作為證據，法院審酌該言詞陳述或書
    面陳述作成時之情況，認為適當者，亦得為證據；當事人、
    代理人或辯護人於法院調查證據時，知有第159 條第1 項不
    得為證據之情形，而未於言詞辯論終結前聲明異議者，視為
    有前項之同意，刑事訴訟法第159 條第1 項、第159 條之5
    分別定有明文。本案檢察官、被告及其辯護人經本院一一提
    示下列所引用之傳聞證據，均表示無意見而不予爭執，且迄
    至言詞辯論終結前亦未再聲明異議，本院審酌該等證據資料
    製作時之情況，尚無違法不當及證明力明顯過低之瑕疵，亦
    認為以之作為證據應屬適當，揆諸前開規定，爰依刑事訴訟
    法第159 條之5 規定，認均具有證據能力。
貳、實體部分：
一、上揭犯罪事實，業據被告王聖中迭於警詢、偵查中及本院準
    備程序期日、審理中坦白不諱（見偵查卷第7 至12頁、第50
    至53頁、本院100 年8 月8 日、100 年9 月13日準備程序筆
    錄第2 至3 頁及100 年10月14日審判筆錄第1 至6 頁），核
    與證人許孟然於警詢及偵查中證述情節相符（見偵查卷第13
    至24頁、第62至63頁），復有門號0000000000號行動電話之
    通訊監察譯文（見偵查卷第30至34 頁 、第45頁、第90、
    103 頁）及扣案之門號0000000000號行動電話1 支及膠囊17
    顆在卷可資佐證。而上開扣案膠囊17顆，經送行政院衛生署
    食品藥物管理局抽驗1 顆鑑定結果，確檢出第四級毒品5-甲
    氧基-N, N-二異丙基色胺（5-MeO-DIPT）成分，亦有該局10
    0 年2 月17日FDA 研字第10 05005709 號檢驗報告書1 份附
    卷可稽（見偵查卷第86頁）。又被告以每顆高於進價30 元
    之價格出售，具有營利之意圖無訛。綜上，足徵被告之自白
    核與事實相符，應堪採信。本件事證明確，被告前揭犯行洵
    堪認定，應依法論科。
二、按「5-甲氧基-N,N- 二異丙基色胺」業經行政院於99年11月
    30日公告屬毒品危害防制條例第2 條第3 項之第四級毒品，
    依法不得製造、運輸、販賣、意圖販賣而持有、以非法方法
    使人施用、引誘他人施用及轉讓。是核被告王聖中2 次所為
    ，均係犯毒品危害防制條例第4 條第4 項之販賣第四級毒品
    罪。被告為販賣而持有毒品之低度行為，應各為其販賣毒品
    之高度行為所吸收，均不另論罪。又被告所犯上開2 次販賣
    第四級毒品犯行，時間不同，犯意各別，應分論併罰。又被
    告所犯為毒品危害防制條例第4 條第4 項之罪，於偵查及審
    判中自白犯行，應依同條例第17條第2 項之規定，減輕其刑
    。爰審酌被告明知5-甲氧基-N,N- 二異丙基色胺為毒品危害
    防制條例所列管之第四級毒品，竟為圖不法私利，轉而販售
    ，厥為毒品氾濫之促使者，惡性非輕，倘流入市面將戕害國
    民身心健康甚鉅，暨其犯罪之動機、目的、手段、損害、智
    識程度、犯後坦承犯行及販賣之數量、所得利益不多等一切
    情狀，分別量處如主文所示之刑，並定其應執行刑，以資懲
    儆。末查，被告前未曾因故意犯罪受有期徒刑以上刑之宣告
    ，有臺灣高等法院被告前案紀錄表1 份附卷可稽，其因一時
    失慮，致罹刑章，犯罪後已坦承犯行，並表悔意，認被告經
    此罪刑之宣告，當知所警惕，信無再犯之虞，本院認為所宣
    告之刑，以暫不執行為適當，爰依刑法第74條第1 項第1 款
    ，併予宣告緩刑5 年，以啟自新。另為使被告能深切記取教
    訓，並使其於緩刑期內能深知警惕，避免其再度犯罪，爰依
    刑法第74條第2 項第4 款之規定，命被告於本判決確定之日
    起1 年內向公庫支付新臺幣8 萬元，併依刑法第74條第2 項
    第5款 之規定，命被告應於緩刑期間，向指定之政府機關、
    政府機構、行政法人、社區或其他符合公益目的之機構或團
    體，提供100 小時之義務勞務，以勵自新，併依同法第93條
    第1項 第2 款之規定，諭知緩刑期間交付保護管束，以觀後
    效。
三、沒收部分：
（一）按毒品危害防制條例第18條第1 項後段應沒入銷燬之毒品
      ，專指查獲之施用、持有第三、四級毒品而言；倘係查獲
      之製造、運輸、販賣、意圖販賣而持有、以非法方法使人
      施用、引誘他人施用或轉讓之第三、四級毒品，既屬同條
      例相關法條明文規定處罰之犯罪行為，即非該條項應沒入
      銷燬之範圍。又同條例第19條第1 項所定「供犯罪所用或
      因犯罪所得之財物」，係指犯第4 條至第9 條、第12條、
      第13條或第14條第1 項、第2 項之罪所用或所得之財物，
      不包括毒品本身在內，自不得為第三、四級毒品之沒收依
      據（以犯第4 條第3項 販賣第三級毒品罪為例，其供犯罪
      所用之財物，當指「供販賣第三級毒品所用之財物」而言
      ；第三級毒品本身為販賣之標的，為遂行販賣該毒品使用
      之財物，始屬「供犯罪（犯第4 條第3 項之販賣第三級毒
      品罪）所用之財物」，其理至明）。同條例對於查獲之製
      造、運輸、販賣、意圖販賣而持有、以非法方法使人施用
      、引誘他人施用及轉讓第三、四級毒品之沒收，並無特別
      規定，如其行為已構成犯罪，則該毒品即屬不受法律保護
      之違禁物，應回歸刑法之適用，依刑法第38條第1 項第1
      款之規定沒收之（最高法院95年度臺上字第911 號判決意
      旨參照）經查，扣案之透明膠囊16顆（原扣案17顆，1 顆
      經檢驗用罄，尚餘16顆），內含少許白色粉末，經送驗檢
      體檢出屬毒品危害防制條例所規定之第四級毒品，揆諸上
      開說明，應依刑法第38條第1 項第1 款規定，宣告沒收，
      公訴意旨認應依毒品危害防制條例第19條第1 項規定沒收
      ，容有誤會。
（二）又扣案之門號0000000000行動電話（含SIM 卡1 張）1 支
      ，係被告所有用以為本案販賣毒品聯絡所用之財物，業據
      被告供明在卷，堪認屬販賣第四級毒品罪所用之財物，參
      諸上開說明，應依毒品危害防制條例第19條第1 項規定，
      予以宣告沒收。另未扣案被告各次犯罪所得1200元、1500
      元，應依毒品危害防制條例第19條第1 項規定於各次販賣
      毒品犯行項下沒收，如全部或一部不能沒收時，以其財產
      抵償之。
四、據上論斷，應依刑事訴訟法第299 條第1 項前段，毒品危害
    防制條例第4 條第4 項、第17條第2 項、第19條第1 項，刑
    法第11條、第51條第5 款、第74條第1 項第1 款、第2 項第
    4 款、第5 款、第93條第1 項第2 款、第38條第1 項第1 款
    ，判決如主文。
本案經檢察官黃仙宜到庭執行職務。
中    華    民    國   100     年    10    月    28   日
                  刑事第一庭審判長法  官  林秀鳳
                                  法  官  徐文瑞
                                  法  官  劉瓊雯
如不服本判決應於收受送達後10日內向本院提出上訴書狀，並應
敘述具體理由；其未敘述上訴理由者，應於上訴期間屆滿後20日
內向本院補提理由書（均須按他造當事人之人數附繕本）「切勿
逕送上級法院」。
以上正本證明與原本無異。
                                  書記官  吳尚文
中    華    民    國  100     年    11    月     3    日
本案論罪科刑法條全文：
毒品危害防制條例第4條第4項：
製造、運輸、販賣第四級毒品者，處3年以上10年以下有期徒刑
，得併科新臺幣3百萬元以下罰金。